臺灣臺北地方法院交通事件裁定　　　　　　　　　　　九十三年度交聲字第八二號
　　異議人即
　　受處分人　　甲○○
右列受處分人因違反道路交通管理處罰條例案件，對於台北市交通事件裁決所中華民
國九十三年一月九日所為之處分（原處分案號：北市裁三字第裁二二－ＡＸＸ０一一
八六四號），聲明異議，本院裁定如左：
    主  文
原處分撤銷。
甲○○行經交岔路口未達中心處，佔用來車道搶先左轉彎，處罰鍰陸佰元，並記違規
點數一點。
    理  由
一、按汽車駕駛人轉彎時，有行經交岔路口未達中心處，佔用來車道搶先左轉彎者，
    處銀元二百元以上六百元以下罰鍰（即新台幣六百元以上一千八百元以下），並
    予記違規點數一點，道路交通管理處罰條例第四十八條第三款、第六十三條第一
    項第一款亦定有明文。再汽車駕駛人駕駛汽車違反道路交通安全規則，因而肇事
    致人受傷，吊扣其駕駛執照三個月至六個月，道路交通管理處罰條例第六十一條
    第三項亦定有明文。
二、本件受處分人即異議人甲○○於九十一年一月七日晚間十時五十分許，駕駛車號
    Ｇ五－一八六號營業小客車沿台北市○○○路北向南內線車道行駛，行經長春路
    口時，未達路口中心處即搶先左轉彎，其左前車頭和由曲書永騎乘沿南向北內線
    車道行駛之ＧＱＬ－八八二號重型機車撞及而肇事，經警到場處理、繪製現場圖
    後，由台北市政府警察局交通警察大隊以受處分人有違反上開道路交通管理處罰
    條例第四十八條第三款、第六十一條第三項規定之行為掣單舉發，嗣受處分人於
    舉發通知單上所載之應到案日期前向台北市交通事件裁決所提出申訴，經原舉發
    單位調查結果，仍認受處分人有其開違規行為，原處分機關乃以受處分人違反上
    開道路交通管理處罰條例第四十八條第三款（贅引第一項）、第六十一條第三項
    、第六十三條第一項第一款規定，於九十三年一月九日裁處受處分人罰鍰新台幣
    六百元，吊扣受處分人駕駛執照三個月，並予記違規點數一點。
三、訊據受處分人於九十二年六月十七日本院調查中陳稱：其承認在一月七日晚上從
    林森北路由北向南欲左轉長春路停在路中待轉時有佔用來車道，當時對方並無明
    顯外傷，原欲送對方去醫院檢查，對方說不用，便與對方達成和解並簽立未受傷
    之證明書等語。經查：
  (一)受處分人於右揭時地行經台北市○○○路、長春路交岔路口未達路口中心處，即
    搶先左轉彎，並與曲書永所騎乘機車發生碰撞肇事等情，除據受處分人坦承不諱
    外，並有道路交通事故調查報告表、交通事故分析研判表及交通事故談話紀錄表
    附卷可稽，是本件受處分人確有行經交岔路口未達中心處即搶先左轉彎之違規事
    實，應屬無疑。
  (二)又按法院受理交通事件，準用刑事訴訟法之規定，道路交通管理處罰條例第八十
    九條前段定有明文，是刑事訴訟法第一百五十四條「犯罪事實應依證據認定之，
    無證據不得推定其犯罪事實。」規定及最高法院四十年台上字第八六號判例所揭
    示「事實之認定，應憑證據，如未能發現相當證據，或證據不足以證明，自不能
    以推測或擬制之方法，為裁判基礎。」之旨，於法院審理行為人違反道路交通管
    理處罰條例案件時，當有其適用。而本案據現場處理警員所紀錄之交通事故補充
    資料表，對造當事人曲書永之傷右小腿撞傷，曲君出具證明其傷為舊傷等情，此
    有台北市政府警察局交通警察大隊受理交通違規事件調查表附卷可參。又曲書永
    出具之證明書中亦載明：茲本人曲書永於九十一年一月七日二十二時五十分於林
    森北路和長春路口與甲○○君所示Ｇ五－一八六營小客車發生擦撞，當時本人之
    傷係舊疾，而非該次車禍所受之傷等語，此有九十一年二月二十日證明書附卷可
    稽。是本件受處分人雖與曲書永發生擦撞而肇事，惟揆諸前揭說明，尚並無積極
    證據可認曲書永於現場受有任何傷害，應為有利於受處分人之認定，堪信受處分
    人之辯稱曲書永並未受傷等語為真。
四、綜上所述，受處分人確所有駕駛前開車號汽車而於前揭時間、地點，行經交岔路
    口未達中心處，佔用來車道搶先左轉彎之違規行為，而原處分機關依前揭道路交
    通管理處罰條例第四十八條第三款及違反道路交通管理事件統一裁罰標準表之規
    定，就受處分人前開違規行為逕行裁處前罰鍰六百元，固非無見；惟如前所述，
    本件受處分人之行為既未致人受傷，原裁決機關逕依同條例第六十一條第三項之
    規定裁罰吊扣駕駛執照三個月，即難認為允洽；是本件受處分人之異議有理由，
    自應由本院將原處分撤銷，以受處分人有違反道路交通管理處罰條例第五十條第
    一項第二款之行為，科處其罰鍰如主文第二項所示。
據上論斷，應依道路交通案件處理辦法第二十條前段，裁定如主文。
中　　　華　　　民　　　國　　九十三　　年　　　三　　　月　　 十九 　　日
                                      臺灣臺北地方法院交通法庭
                                          法  官  蕭 清 清
右正本證明與原本無異。
如不服本裁定應於送達後五日內向本院提出抗告狀
                                          書記官  劉 麗 英
中　　　華　　　民　　　國　　九十三　　年　　　三　　　月　　二十四　　日
